【裁判字號】    97,易,2394
【裁判日期】    970827
【裁判案由】    竊盜
【裁判全文】
臺灣臺北地方法院刑事判決              97年度易字第2394號
公  訴  人  臺灣臺北地方法院檢察署檢察官
被      告  甲○○
上列被告因竊盜案件，經檢察官提起公訴（97年度偵字第14754
號），本院判決如下：
    主  文
甲○○共同攜盜兇器竊盜，累犯，處有期徒刑拾壹月。未扣案之
虎頭鉗壹支沒收。
    事  實
一、甲○○前於民92年間因犯竊盜罪，經本院於93年6月9日以93
    年度簡上字第83號判處有期徒刑6月確定。於94年5月16日縮
    短刑期執行完畢。其另於93年11月間，因犯竊盜罪，經本院
    以93年度易字第1731號判處有期徒刑9月，經上訴後，臺灣
    高等法院於94年5月30日以94年度上易字第729號回上訴確定
    。於95年6月5日縮短刑期執行完畢。其復於96年間因犯竊盜
    罪，經本院以97年度易字第189號判處有期徒刑5月（現仍上
    訴中，此部分不構成累犯）。竟仍不知悔改，復意圖為自己
    不法之所有，與姓名年籍不詳綽號「阿華」之成年男子，於
    97年7月5日14許，由甲○○攜其所有客觀上足供兇器使用之
    虎頭鉗1支，騎乘車牌號碼KPP-205號重型機車搭載「阿華」
    ，沿途搜尋外觀較為新穎、較值較高之腳踏車。待行至臺北
    市○○區○○路與松壽路口前，見顏東平所有之已上鎖達生
    牌腳踏車1部（價值約新臺幣【下同】1萬元）停放該處路旁
    ，無人看守，認有可乘之機，甲○○先在一旁負責把風，「
    阿華」則負責持上開虎頭鉗破壞車鎖，即攜該虎頭鉗騎乘上
    開機車先行離去。甲○○則在一旁等候，待確定四下無人注
    意後，即上前竊取該腳踏車得手。旋騎乘該腳踏逃離現場。
    因該路段已有多起腳踏車竊盜事件，警方派員在該路段進行
    埋伏勤務，見甲○○騎乘該腳踏車離去，立即上前追捕，而
    於同日14時50分許，在臺北市信義區○○○段與松智路口時
    ，員警逮捕甲○○，而查獲上情。
二、案經臺北市政府警察局信義分局報告臺灣臺北地方法院檢察
    署檢察官偵查起訴。
    理  由
一、上揭犯罪事實，迭據被告甲○○於警詢、偵查及本院審理時
    坦承不諱，核與證人顏東平於偵查中結證之證詞相符（參偵
    卷第75頁），並有失竊腳踏車照片1張（參偵卷第25頁）在
    卷可稽。足認被告前開出於任意性之自白，核與事實相符，
    而可採信。至於公訴意旨雖認被告持以犯案之工具之油壓剪
    ，但被告堅稱當時所持用之工具為虎頭鉗，並非油壓剪。經
    查，被告在本案中持以行竊之工具並未扣案，而遍閱全卷，
    亦無證據證明被告當時所持用之工具確係油壓剪而非虎頭鉗
    ，自難認被告係以油壓剪行竊，附此敘明。綜上，本件被告
    攜帶兇竊盜之犯行，事證明確，洵堪認定，應依法論科。
二、核被告所為，係犯刑法第321條第1項第3款之攜帶兇器竊盜
    罪。被告前於92年間因犯竊盜罪，經本院以93年度簡上字第
    83號判處有期徒刑6月確定。於94年5月16日縮短刑期執行完
    畢。其另於93年11月間，因犯竊盜罪，經本院以93年度易字
    第1731號判處有期徒刑9月，經臺灣高等法院以94年度上易
    字第729號回上訴確定，而於95年6月5日縮短刑期執行完畢
    。此有臺灣高等法院被告前案紀錄表在卷可參。其於受有期
    徒刑之執行完畢後，5年內再故意犯本件有期徒刑以上之罪
    ，為累犯，應依刑法第47條第1項加重其刑。爰審酌被告有
    前述之竊盜前科，其素行不佳，竟復為個人私利，而以行竊
    之方式滿足個人所須之動機，本次所竊得之財物價值約1000
    0元，以及被告於本院審理時坦承犯行之態度等一切情狀，
    認蒞庭檢察官具體求處有期徒刑11月，尚屬適當，爰量處如
    主文所示之刑。被告持以行竊所用之虎頭鉗1支，係被告供
    犯罪所用之物，且係被告所有，業據被告供明在案，該物雖
    未據扣案，但並無證據證明業已滅失，爰併依刑法第38條第
    1項第2款宣告沒收。至於公訴意旨請求另對被告宣告強制工
    作。經查，被告於犯本案之前，除於92年、93年間犯竊盜罪
    ，經分別判刑確定及執行外，其另於96年及97年間涉犯之其
    他多起竊盜案件，均尚未經判決確定。被告犯本件竊盜犯行
    前之最後一次業經判決確定之竊盜犯行時間為93年11月間，
    是尚難遽以推斷被告係刻意計劃之常習罪犯，是本件尚無宣
    告強制工作之必要，附此敘明。
據上論斷，應依刑事訴訟法第284條之1、第299條第1項前段，刑
法第321條第1項第3款、第47條第1項、第38條第1項第2款，判決
如主文。
本案經檢察官杜慧玲到庭執行職務
中    華    民    國    97    年    8     月    27    日
                  刑事第四庭    法  官  李桂英
上正本證明與原本無異。
如不服本判決，應於判決送達後10日內（應抄附繕本）向本院提
出上訴狀（上訴書狀應敘述具體理由。上訴書狀未敘述上訴理由
者，應於上訴期間屆滿後二十日內補提理由書於原審法院。）。
                                書記官  嚴君珮
中    華    民    國    97    年    8     月    27    日
附錄本案論罪科刑法條全文:
中華民國刑法第321條
（加重竊盜罪）
犯竊盜罪而有左列情形之一者，處六月以上、五年以下有期徒刑
：
一、於夜間侵入住宅或有人居住之建築物、船艦或隱匿其內而犯
    之者。
二、毀越門扇、牆垣或其他安全設備而犯之者。
三、攜帶兇器而犯之者。
四、結夥三人以上而犯之者。
五、乘火災、水災或其他災害之際而犯之者。
六、在車站或埠頭而犯之者。
前項之未遂犯罰之。


司法院資訊處製作；財團法人民間司法改革基金會備份。
